臺灣桃園地方法院刑事判決
公　訴　人　臺灣桃園地方法院檢察署檢察官
被　　　告　丙○○　男　二十八.
上列被告因肇事遺棄罪等案件，經檢察官提起公訴（九十三年度
偵字第一九七六七號），被告於本院準備程序進行中，就被訴之
事實為有罪之陳述，經本院告知簡式審判程序意旨，並聽取公訴
人及被告之意見後，本院合議庭裁定依簡式審判程序審理，本院
判決如下：
    主  文
丙○○服用酒類，不能安全駕駛動力交通工具而駕駛，處有期徒
刑貳月，如易科罰金，以參佰元折算壹日。又駕駛動力交通工具
肇事，致人傷而逃逸，處有期徒刑陸月，如易科罰金，以參佰元
折算壹日。應執行有期徒刑柒月，如易科罰金，以參佰元折算壹
日，緩刑參年。
    事  實
一、丙○○於民國九十三年十二月七日晚間六時許，在桃園縣八
    德市○○路三百四十號前路邊攤飲用啤酒五瓶後，已達不能
    安全駕駛動力交通工具之程度，詎酒後仍駕駛車號Ｌ六─二
    四四九號自用小客車沿桃園縣八德市○○路往鶯歌方向行駛
    ，嗣於同日晚間八時二十分許，丙○○行經桃園縣八德市○○路五百四十二號前，因疏未注意車前狀況，而撞及正欲通
    過馬路之乙○○及甲○○，致乙○○及甲○○分別受有頭部
    外傷併腦震盪、前額血腫、左手、左腳踝多處擦傷及頭部外
    傷、背部、左手肘、左前胸多處挫傷併擦傷等傷害（丙○○
    所涉過失傷害部分未據乙○○及甲○○告訴）。丙○○肇事
    後明知乙○○、甲○○受有傷害，雖有停車，但因害怕飲酒
    駕車為警查獲，竟未下車查看旋即駕車駛離現場。然丙○○
    又因跨越分向線行駛，於同路段六百號前，與丁○○所駕駛
    之ＬＨ－二八九三號自用小客車發生擦撞（丁○○未受傷）
    ，嗣經警據報到場處理，對丙○○實施酒精濃度檢驗，測得
    其呼氣所含酒精濃度達每公升○‧六毫克，始悉上情。
二、案經桃園縣警察局八德分局報請臺灣桃園地方法院檢察署檢
    察官偵查起訴。
    理  由
一、本案被告丙○○所犯之刑法第一百八十五條之三酒後駕車及
    同法第一百八十五條之四肇事逃逸等罪，均非為死刑、無期
    徒刑、最輕本刑三年以上有期徒刑之罪或高等法院管轄第一
    審案件之罪，而被告於本院準備程序進行中，就被訴事實為
    有罪之陳述，經本院告知簡式審判程序意旨，並聽取公訴人
    及被告之意見後，本院合議庭依刑事訴訟法第二百七十三條
    之一第一項之規定，裁定依簡式審判程序審理，合先敘明。
二、上揭犯罪事實，業據被告丙○○於本院審理時坦白承認，核
    與被害人乙○○、甲○○及證人丁○○等人證述之情節相符
    ，且有案發現場及車損照片共十三張及道路交通事故現場圖
    、道路交通事故調查報告表（一）（二）各一份在卷可稽，
    又被害人乙○○、甲○○所受之前開傷害，亦經本院查明屬
    實，有財團法人天主教聖保祿修女會醫院九十四年三月二十
    一日桃聖業字第○九四○○○○○四五號函附該二人之病歷
    影本各一份附卷可憑，此外復有被告經警測試之酒精濃度表
    一紙在卷可佐，足認被告之自白與事實相符，堪以採信。從
    而本件事證明確，被告犯行，洵堪認定。
三、按刑法第一百八十五條之三酒後駕車之犯行，行為人客觀上
    已達不能安全駕駛之程度，且主觀上知其飲酒可能造成不能
    安全駕駛結果，竟仍放任自己駕駛，即應認有故意，而該當
    該罪。至於是否達「不能安全駕駛之程度」之認定，應依具
    體個案之實際情形判斷之，依目前醫學一致見解，吐氣酒精
    濃度達每公升○．二五毫克以上時，將使駕駛人產生複雜之
    技巧障礙、駕駛能力變壞之行為表現，肇事比率比一般未飲
    酒時高出二倍；吐氣酒精濃度達每公升○‧五毫克以上時，
    將使駕駛人產生說話含糊、腳步不穩之行為表現，肇事比率
    比一般未飲酒時高出七倍；吐氣酒精濃度達每公升○‧五五
    毫克以上時，將使駕駛人產生平衡感與判斷力障礙升高之行
    為表現，肇事比率比一般未飲酒時高出十倍；甚而如吐氣酒
    精濃度達每公升○‧七五毫克時，駕駛人將產生明顯酒醉、
    步履蹣跚之行為狀態，其肇事比率比一般高二十五倍；吐氣
    酒精濃度如達每公升一毫克時，將造成中度中毒，有步態不
    穩、噁心、嘔吐、精神混惑不清狀態；並認為吐氣酒精濃度
    達每公升○‧五五毫克以上時，即達絕對「不能安全駕駛之
    程度」。因該○‧五五毫克之數值，係經由實際偵測所得之
    統計值，為經驗科學上所肯定之客觀實驗數據，是以該數值
    作為絕對不能安全駕駛之標準，不僅不違反經驗法則，且免
    舉證之困難。準此，若吐氣酒精濃度達每公升○‧五五毫克
    以上時，應認已達不能安全駕駛之程度。
四、本件被告呼氣酒精濃度已達每公升○‧六毫克，依前揭說明
    ，已達不能安全駕駛之程度。核其所為，係犯刑法第一百八
    十五條之三之服用酒類不能安全駕駛動力交通工具而駕駛罪
    ；又其駕車肇事致被害人受傷而逃逸部分，係犯同法第一百
    八十五條之四駕車肇事逃逸罪。被告所犯上開二罪間，犯意
    各別，罪名不同，應分論併罰之。審酌被告酒後已達不能安
    全駕駛狀態，猶貿然駕車上路，且駕車肇事致人受傷而逃逸
    ，本應重懲，惟念其並無前科紀錄，素行尚佳，有卷附臺灣
    高等法院被告全國前案紀錄表為證，並參以其犯後坦承罪行
    等一切情狀，酌情分別量處如主文所示之刑，並定其應執行
    之刑，及均諭知易科罰金之折算標準，以示懲戒。末查被告
    前未曾受有期徒刑以上刑之宣告，有臺灣高等法院被告全國
    前案紀錄表附卷可按，於犯罪後立即與被害人乙○○、甲○○達成民事和解，並已依約給付被害人乙○○、甲○○各新
    臺幣八萬五千元，被害人乙○○之配偶謝泓村並當庭陳明願
    原諒被告，同意給予被告緩刑等語在卷，此有桃園縣八德市
    公所調解委員會調解書及本院九十四年三月八日筆錄各一份
    在卷可佐，足見被告經本次罪刑之宣告後，已知所警惕，而
    無再犯之虞，本院認為前開對其宣告之刑，以暫不執行為適
    當，併宣告緩刑三年，以啟自新。
據上論斷，應依刑事訴訟法第二百七十三條之一第一項、第二百
九十九條第一項前段，刑法第一百八十五條之三、第一百八十五
條之四、第四十一條第一項前段、第二項、第五十一條第五款、
第七十四條第一款，罰金罰鍰提高標準條例第二條，判決如主文
。
本案經檢察官簡志祥到庭執行職務。
中　　華　　民　　國　九十四　年　　四　　月　 十八　 日
                  刑事第八庭    法　官　  吳為平
以上正本證明與原本無異。
如不服本判決，應於送達後十日內，向本院提出上訴狀。
                                書記官　  賴朱梅
中　　華　　民　　國　九十四　年　　四　　月　二十五  日
附錄論罪科刑法條：
刑法第一百八十五條之三
服用毒品、麻醉藥品、酒類或其他相類之物，不能安全駕駛動力
交通工具而駕駛者，處一年以下有期徒刑、拘役或三萬元以下罰
金。
刑法第一百八十五條之四
駕駛動力交通工具肇事，致人死傷而逃逸者，處六月以上五年以
下有期徒刑。
